【裁判字號】    90,交訴,106
【裁判日期】    900919
【裁判案由】    過失致死等
【裁判全文】
台灣新竹地方法院刑事判決                          九十年度交訴字第一六號
    公  訴  人  臺灣新竹地方法院檢察署檢察官
    被      告  甲○○
右列被告因過失致死等案件，經檢察官提起公訴（九十年度偵字第四０六八號），本
院判決如左：
    主  文
甲○○服用酒類，不能安全駕駛動力交通工具而駕駛，處有期徒刑貳月；又因過失致
人於死，處有期徒刑捌月；應執行有期徒刑玖月。
    事  實
一、甲○○曾於民國八十九年間因酒醉駕車公共危險案件經台灣台北地方法院台北簡
    易庭判處罰金三萬元，於同年十月六日執行完畢（未構成累犯），猶不知謹慎戒
    懼。於九十年七月三日下午，在新竹縣竹東鎮上坪溪橋下飲用米酒，其明知飲用
    半瓶米酒後（肇事後其呼氣中酒精濃度測定值為○‧八三ＭＧ／Ｌ）不能安全駕
    駛動力交通工具，且亦明知其並未考取駕駛執照，不得駕車，竟仍於同日下午二
    時四十分許，貿然騎乘友人陳周秋蘭所有車牌號碼ＬＹＫ─七七二三號重型機車
    ，搭載陳周秋蘭，沿南清公路由五峰鄉方向往竹東鎮方向行駛，途經竹東鎮○○
    里○鄰○○○路三十公里又三百公尺轉彎處，本應注意駕駛人駕駛汽車，應遵守
    道路交通標誌之指示，行車速度應依規定，汽車行駛時，駕駛人應注意車前狀況
    ，並隨時採取必要之安全措施，以及飲酒後吐氣所含酒精成分超過每公升○．二
    五毫克以上者，不得駕車，且依當時情形，並無不能注意之情形，竟於飲用酒類
    後，猶以時速六十公里之速度超速行駛（該處時速限制四十公里），所騎乘之機
    車於轉彎時因而超速失控撞擊對向之瑞穗橋橋頭，致所搭載之陳周秋蘭自橋上跌
    落深達七．一公尺之橋下，受有頭部鈍力損傷之傷害，於同日下午四時五分許送
    達竹東國民醫院時已死亡。
二、案經新竹縣警察局竹東分局報請台灣新竹地方法院檢察署檢察官相驗後偵查起訴
    。
    理  由
一、訊之被告甲○○對於服用酒類後仍無照騎乘機車，以時速六十公里之速度行駛，
    因而於轉彎時所騎乘之機車失控撞擊對向橋頭，致所搭載之陳周秋蘭跌落橋下受
    傷於送達醫院時已死亡之事實坦承不諱，且被告事後經警測驗其呼氣中酒精濃度
    測定值為○‧八三ＭＧ／Ｌ，亦有序號第0000000Ｄ號酒精濃度測試值單
附卷可按，而酒精濃度呼氣已達每公升○‧五五毫克時，肇事率為一般正常人之
    十倍，認已達不能安全駕駛之標準，有法務部八十八年五月十八日所發之法八八
    檢字第○○一六六九號函及其所附之八十八年五月十日會議記錄可參，佐以被告
    騎乘機車違規肇事之事實，堪認被告確已達不能安全駕駛動力交通工具之狀態甚
    明；再查：駕駛人駕駛汽車，應遵守道路交通標誌之指示，行車速度應依規定，
    汽車行駛時，駕駛人應注意車前狀況，並隨時採取必要之安全措施，以及飲酒後
    吐氣所含酒精成分超過每公升○．二五毫克以上者及未領有駕駛執照者，均不得
    駕車，道路交通安全規則第九十條、第九十三條、第九十四條、第一百十四條第
    二款、道路交通處罰管理條例第二十一條第一項第一款分別定有明文，且本件肇
    事路段限制時速四十公里，亦據道路交通事故調查報告表載明無誤，而被告對於
    上開規定，理應知之甚詳，況肇事當時天候晴、光線為日間自然光線、道路為縣
    道、路面乾燥無缺陷、無障礙物、視距良好等情，亦有道路交通事故調查報告表
    在卷可稽，是依照當時之情形，被告並無不能注意之情事。本件被告駕駛車輛應
    注意行車速度應依規定，駕駛人應注意車前狀況，並隨時採取必要之安全措施，
    以及飲酒後吐氣所含酒精成分超過每公升○．二五毫克以上及未領有駕駛執照者
    ，均不得駕車，能注意，而疏未注意遵守上開交通安全規則之規定，則其對於本
    件肇事顯有過失責任甚明；而被害人陳周秋蘭因本件車禍跌落橋下受有頭部鈍力
    損傷之傷害，於送達竹東國民醫院時已死亡等情，亦經台灣新竹地方法院檢察署
    檢察官督同法醫師相驗屬實，製有勘驗筆錄、相驗屍體證明書及驗斷書各一份附
    卷可憑，此外，並有現場照片三幀、相驗照片七幀在卷足資佐證，是被告之過失
    行為與被害人之死亡結果間，有相當因果關係，本件事證已臻明確，被告犯行，
    堪予認定。
二、核被告所為，係犯刑法第一百八十五條之三之公共危險罪及第二百七十六條第一
    項過失致死罪。被告所犯上開二罪之間，犯意各別，行為互殊，應予分論併罰。
    被告無駕駛執照且酒醉駕車，因而致人死亡，依法應負刑事責任，爰依道路交通
    管理處罰條例第八十六條第一項之規定，就過失致死罪之部分加重其刑。爰審酌
    被告前有酒醉駕車之不良素行、過失程度重大、以及事後尚未與被害人家屬達成
    民事和解，分別量處如主文所示之刑，並定其應執行之刑，以資懲儆。
三、據上論斷，應依刑事訴訟法第二百九十九條第一項前段，道路交通管理處罰條例
    第八十六條第一項，刑法第一百八十五條之三、第二百七十六條第一項、第五十
    一條第五款，罰金罰鍰提高標準條例第一條前段，判決如主文。
本案經檢察官劉正穆到庭執行職務。
中      華      民      國    九十      年      九      月     十九     日
                                      台灣新竹地方法院交通法庭
                                          法  官   賴  淑  敏
右正本證明與原本無異。
如不服本判決，應於判決送達後十日內向本院提出上訴狀( 應附繕本 )，上訴於
臺灣高等法院。
                                          書記官   曾  秀  貞
中      華      民      國    九十      年      九      月     十九     日
附錄：本案論罪科刑法條全文：
刑法第一百八十五條之三：
服用毒品、麻醉藥品、酒類或其他相類之物，不能安全駕駛動力交通工具而駕駛者，
處一年以下有期徒刑、拘役或三萬元以下罰金。
刑法第二百七十六條第一項：
因過失致人於死者，處二年以下有期徒刑，拘役或二千元以下罰金。


司法院資訊處製作；財團法人民間司法改革基金會備份。
